Inventaris van het archief van het klooster Sint Ursula te Schiedam
Nationaal Archief, Den Haag
- Finantieel beheer., B.
  - Renten uit land., IV.
    - Schiedam., 10.
      - Rentebrief, groot 1 pond 6 schellingen en 8 penningen en 4 penningen Hollands en mog 13 schellingen pennimge Hollands uit een huis met tuin aan de Goystraat., Met brief d.d.; 151; 1444; 103; 2 charters
        Harman Jansz., IJsebrand Yonijsz. en Pieter Jacobsz., schepenen in Scyedamme, oorkonden, dat Ghijsbrecht Heynrixz. heeft gehouden 40 schelling Hollands 's jaars erfrente op een huis met tuin, gelegen in de Goystrate beneden 's dijks, ten Oosten van de Marikenslaen.
        Int jair ons Heren M. CCCC. vier ende viertich opten lesten dach in Januario.
        Oorspr. (inv.no. 103). De schepenzegels zijn verloren. Met transfix d.d. 1514 Maart 10 (reg.no. 144).
        144. 1514 Maart 10.
        Mees Maesz. en Dirck Aertsz., schepenen van Sciedamme oorkonden, dat Heynrick Petersz. en Neeltgen Jansd. betreffende de rente vermeld in den brief d.d. 1444 Januari 31 (reg.no. 30), waardoor deze gestoken is, overeengekomen zijn dat hiervan eerstgenoemde 1 pond, 6 schellingen en 8 penningen Hollands uit zijn tuin en laatstgenoemde 13 schellingen en 4 penningen uit haar huis en tuin zal betalen.
        Int jair ons Heeren M. XVc ende vierthien opten thienden dach in Maert.
        Oorspr. (Inv.no. 103). De schepenzegels zijn verloren.
      - Lijfrentebrieven ten laste van de stad Schiedam voor zusters van het klooster, groot 1 pond Vlaamsch met 10 schellingen, 2 pond Vlaamsch, 1 pond Vlaamsch, 6 carolus gulden, 3 carolus gulden, 12 carolus gulden, 3 carolus gulden, 3 carolus gulden, 6 carolus gulden en 30 carolus gulden., 1518, 1527, 1535, 1545, 1547, 1552, 1555, 1555, 1560 en 1562; 104, 104.1 - 104.5; 10 charters
        (reg.no. 148, 153, 157, 170, 172, 178, 181, 182, 188 en 190).
        - 1518, 1527, 1535, 1547, 1560, 104
          148. 1518 October 31.
          Burgemeesters, schepenen en raad van Sciedamme verkoopen aan Anna Meesdochter, geprofeste zuster binnen het St. Ursulaconvent aldaar, een lijfrente van 1 pond 10 schelling Vlaamsch.
          Int jair ons Heeren duysent vijffhondert ende achtien opten laesten dach in Octobri.
          Oorspr. (Inv.no. 104). Het groote stadszegel is verloren.
          153. 1527 Juli 19.
          Burgemeesters, schepenen en raad der stad Sciedamme verkoopen ten behoeve hunner stad aan Baeltge Claesd., geprofeste zuster in het convent van St. Ursula binnen Sciedamme een lijfrente van 2 pond Vlaamsch.
          Int jair ons Heeren vyfhondert ende sevenende twintich opten neghenthienden dach in Julio.
          Oorspr. (Inv.no. 104). Het groot stadszegel is verloren.
          157. 1535 April 8.
          Burgemeesters, schepenen en raad van Sciedamme verkoopen aan Anna Meesdochter een lijfrente van 1 pond Vlaamsch.
          Int jair ons Heeren duysent vijfhondert ende vijf en dertich opten achsten dach in April.
          172. 1547 April 30.
          Burgemeesters, schepenen en raad van Sciedamme verkoopen aan Machtelt Heynricksdochter, conventuaal van het St. Ursula convent een jaarlijksche lijfrente van 3 Karolusgulden.
          Int jaer ons Heeren duysent vijfhondert seven ende viertich upten lesten dach Aprilis.
          Oorspr. (Inv.no. 104). Met handtekening van den secretaris DBruyn van Berendrecht. Het groote stadsregie is verloren.
          188. 1560 April 12.
          Burgemeesters, schepenen en raad van Schiedam verkoopen aan Gillisge Jansdochter van Delft, oud omtrent 12 jaren, wonende in het St. Ursulenconvent in hun stad, een jaarlijksche lijfrente van 6 Karolusgulden, aan genoemd convent te betalen.
          Int jaer ons Heeren vijfthienhondert ende tsestich stylo communi op den twaelefden dach van Aprilis.
        - 1545, 104.1
          170. 1545 December 3.
          Burgemeester, schepenen en raad van Sciedamme verkoopen aan Neeltge Outgaertsdochter, geprofeste zuster in het convent Overdam, een lijfrente van 6 Karolusgulden jaarlijks.
          Int jaer ons Heeren dusent vijfhondert vyff ende viertich upten dorden dach Decembris.
          Oorpsr. (Inv.no. 104.1). Het groote stadszegel is verloren.
        - 1552, 104.2
          178. 1552 Februari 29.
          Burgemeesters, schepenen en raad van Schiedamme verkoopen aan Jannetgen Claeijsdochter een lijfrente van 12 Karolusgulden.
          Int jaer ons Heeren duijsent vijff hondert twee ende vijftich nae gemeen scriven upten lesten dach in Februario.
          Oorspr. (Inv.no. 104.2). Met geschonden groot stadszegel en contra-zegel.
        - 1555 augustus 6, 104.3
          181. 1555 Augustus 6.
          Burgemeesters, schepenen en raad van Schiedamme verkoopen aan zuster Geertruydt Diricksdochter van der Gouda, geprofeste zuster in het St. Ursulaconvent een lijfrente van 3 Karolusgulden.
          Int jaer ons Heeren duysent vijff hondert vijff ende vijftich opten VIen dach in Augusto.
          Oorspr. (Inv.no. 104.3). Het groote stadszegel is verloren.
        - 1555 oktober 28, 104.4
          182. 1555 October 28.
          Burgemeesters, schepenen en raad van Schiedamme verkoopen aan zuster Jannetgen Beertholomeesdochter, geprofeste zuster in het St. Ursulaconvent een lijfrente van 3 Karolusgulden 's jaars.
          Int jaer ons Heeren duijsent vijff hondert vijff ende vijftich upten XXVIIIen dach Octobris.
          Oorspr. (Inv.no. 104.4). Het groote stadszegel is verloren.
        - 1562, 104.5
          190. 1562 Juni 11.
          Burgemeesters, schepenen en raad van Schiedam verkoopen aan Eelisabet de Raet Pietersdochter een jaarlijksche lijfrente van 30 Karolusgulden.
          Int jaer ons Heeren duysent vyffhondert twee ende tsestich upten elffden Juny.
          Oorspr. (Inv.no. 104.5). Met weinig geschonden stadszegel en contra-zegel.
      - Rentebrief, groot 3 gulden en 15 stuivers uit twee huisjes aan de Breestraat, ten behoeve van het klooster., 1567; 105; 1 charter
        (reg.no. 194).
        194. 1567 Februari 10.
        Sebastiaen Anthonisz. en Geellandt Dammisz., schepenen in Schiedam oorkonden, dat Marritgens Jansdochter aan het convent van St. Urselen binnen hun stad verkocht heeft een jaarlijksche losrente van 3 gulden en 15 stuivers, den penning 16, verzekerd op haar beide huisjes, Staande in de Breestraet ten N. van de Mennepoort van genoemd convent.
        Den thienden February anno XVc seven ende tsestich stilo communi.
        Oorpsr. (Inv.no. 105). De schepenzegels zijn verloren.
        In dorso staat: nullius momenti.
      - Rentebrief, groot 3 gulden en 7 1/2 stuiver uit een huis aan de Breestraat, ten behoeve van het klooster., 1570; 106; 1 charter
        (reg.no. 197).
        197. 1570 Juni 3.
        Claes van Bevere en Schrevel van Diemen, schepenen in Schiedam oorkonden, dat Adriaen Ryckesz. verkocht heeft aan het convent van St. Urselen binnen voornoemde stad een jaarrente van 3 gulden en 7 ½ stuiver, de penning 16, verzekerd op zijn huis en erf in de Breestraet, ten Z. van de Mennepoort van voornoemd convent.
        Den derden Junii anno XVc ende tzeventich.
        Oorspr. (Inv.no. 106). De schepenzegels zijn verloren.
    - Stompwijk., 11.
      - Eigendomsbewijs voor Claesgen Claesd., moeder van het klooster, van een lijfrente van 16 pond Hollands, verzeker op vijf morgen en 1 hont land., 1549; 107; 1 charter
        (reg.no. 175).
        175. 1549 December 31.
        "Pieter Vranckez., poorter te Delft, en Claes Waerdesen verkoopen Claesgen Claesdochter, geprofeste zuster en moeder van het convent St. Urselen ""Overdam"" binnen Schiedam, een jaarlijksche lijfrente van 16 pond Hollands, verzekerd op 5 morgen 1 hont land, gelegen in het ambacht Stompwijck, onder voorwaarde dat Claesgen Claesdochter de helft van die 16 pond besteeden zal tot eigen profijt en de andere helft tot profijt van het genoemde convent."
        Actum den lesten dach van Desember anno vyftien hondert negen ende veertich.
        Oorspr. (Inv.no. 107). Met handteekeningen van Claes Waerdez. en van Pieter Vranckez. Het stadszegel van laatstgenvem den is verdunenaar.
    - Uitgeest., 12.
    - Vlaardingen., 13.
      - Akte van transport van een rente van 17 Karolus gulden per jaar gevestigd op 3 morgen land in Vlaardingenambacht, afkomstig van het klooster van St. Ursula te Schiedam door Claes Symonsz. aan heer Pieter Joesten, 1528; 107A; 1 charter
        Met ambachtszegel. Geen regest.
      - Concept van een testament van heer Allert Pietersz., priester in het klooster, waarbij hij daaraan o.a. vermaakt een rente van 3 pond Hollands uit 2/9 deel van 4 morgen land in Mees Henricsz. woning. z.j. (c.1500)., Met gelijktijdig afschrift van brieven d.d.; 1497 en 1498; 108; 2 stukken
        (reg.no. 99, 100 en 101).
        99. 1497 Juli 22.
        Jan Arentsz. verkoopt heer Allert Pieterz. 1/9 van 4 morgen land en een hont, liggende in Mees Heynricsz. woning.
        Int jaer ons Heeren dusent vierhondert seven ende tnegentich den twee ende twintichsten dach in Julio.
        (Inv.no. 108). Afschrift op dezelfde katern als het afschrift d.d. 1498 Mei 7 (reg.no. 101).
        Bovenaan staat: de oudste brief van ons land tot Vlaerdinck dat Claes Gerrijtsz. bruyck.
        100. ..... November 7 (c. 1497).
        Notaris Petrus Hermansz. van Sciedam instrumenteert, dat heer Allert Pieterz., priester in het convent van St Ursulen binnen Sciedam, bij uitersten wil aan het convent vermaakt, behalve geld en goederen hem door zijn ouders nagelaten, o.m. ook de rente van 3 pond Hollands jaarlijks, gelegen in Mees Heinricszoons woning, waarvoor het convent gehouden zal wezen ten eeuwige dagen jaarlijks te houden zijn memorie, die zijner ouders en zijner zuster Martgen, maar zoolang deze nog in leven is, zal zij van voornoemde rente hebben een half pond Hollands 's jaars.
        Die septima Novembris.
        Oorspr. (Inv.no. 108). Met ondertekening van den notaris.
        101. 1498 Mei 7.
        Dirck Arentsz. verkoopt heer Allert Pieterz., priester, 1/9 van 4 morgen land en een hont liggende in Mees Heynricsz. woning en ziet af van al zijn rechten, geestelijke en wereldlijke.
        Int jaer ons Heeren duysent vierhondert acht ende tnegentich opten sevenden dach in Meije.
        (Inv.no. 108)! Afschrift op dezelfde katern als het afschrift d.d. 1497 Juli 22 (reg.no. 99).
      - Eigendomsbewijs voor den pater van het klooster van een rente van 20 stuivers op een huis aan den Ommerinck bij de kerk. Met afschrift., 1511; 109; 1 charter en 1 stuk
        (reg.no. 141)
        141. 1511 April 5.
        Korstant Dammasz. en Aria en Willemsz., schepenen in Vlaerdingen oorkonden, dat Huich Jacop Allartz. den pater van het St. Ursulenklooster binnen Sciedam, onder bepaalde voorwaarden verkocht heeft een rente van 20 stuivers op zijn huis en erf binnen de stad Vlaerdingen aan den Ommerinck bij de kerk.
        Upten viifsten dach in April int jaer ons Heren XV hondert ende elf.
        Oorspr. (Inv.no. 109). Het zegel van heer Jan Jansz., priester, is verloren.
      - Akte van verkoop van een rente van 1 lb. Hollands per jaar uit het huis en erf van Geertruijt Willems Wachters te Vlaardingen, door Dirk Aerntsz. aan Heine Gherijtsz en vervolgens door Heine Gherijtsz. aan Foykijn van der Hart, 1408, 1409; 109A.1, 109A.2; 2 charters (getransfigeerd)
        - 1408, 109A.1
          Met het uithangende zegel van Meuws van Hoycke. Geen regest
        - 1409, 109A.2
          Met het uithangende zegel van Heijne Gherijts soen. Geen regest
      - Akte van transport van een rente van 2 1/2 Andriesgulden uit 3 morgen land te Vlaardingen door Coppert Hendriksz. aan Dorman Geerlofszn., 1528; 109B; 1 charter
        Met de uithangende zegels van Coppaert Heneycx zoon en Cornelys Jacopszoon. Geen regest.
  - Niet verzekerde renten en andere inschulden., V.
    Zonder plaatsaanduiding.
    - Stukken betreffende een schuldbekentenis, groot 21 pond Vlaamsch ten behoeve van het klooster tezamen met het klooster van St. Agatha te Delft., 1466; 110; 2 stukken
      (reg.no. 48 en 49).
      48. 1466 Juni 2.
      Heynric Bugge Dircsz. en Dirc van Bleyswyc Dircsz., schepenen in Delf, oorkonden, dat Katrijn Claes Ofhuys weduwe aan Zuwe Jacop Ofhuysdochter, aan het St. Urselenzusterhuis te Schiedam beloofd heeft 21 pond Vlaamsch.
      Int jaer ons Heren M. CCCC. ses ende tsestich op den tweeden dach in Junio
      Gelijktijdig afschrift op papier (Inv.no. 110).
      49. 1466 Juni 2.
      Heer Thomas Uuten Camp, pater van het St. Aechtenconvent binnen Delff, heer Jacob Bokelz., pater van het St Urselenconvent binnen Scyedam, in naam hunner conventen, Zuwe Jacob Offhuysdochter en Katrijn Claes Offhuys weduwe, zijn o.a. eendrachtelijk overeengekomen inzake de scheiding der nagelaten goederen van Claes Ofhuys, dat Katrijn zal geven aan Zuwe Jacobsdochter een somme van 100 pond Hollands en aan de conventen van St. Aechten en St. Urselen en aan Zuwe Jacobsdochter samen een som van 21 pond.
      Int jaer ons Heren duysent vierhondert ses ende tsestich upten anderden dach in Junio.
      Gelijktijdig afschrift op papier. (Inv.no. 110).
      In dorso: Dit is die scey brief van Katrijn Claes Ofhuus wedewi ende ons den brief mit die segel dair dit uutsreyft of is leit tot St. Aechten te Delf.
      Deze brief is afgedrukt bij: Van Heussen en Van Rijn: Oudheden en Gestichten van Zuid-Holland en Schieland, pag. 503.
    - Arbitrale uitspraak in een geschil tusschen het klooster en Geertruyt Ghijsbrecht Vrankenwed., waarbij aan het klooster een som van 100 pond Vlaamsch wordt toegewezen., 1489; 111; 1 charter
      (reg.no. 84).
      84. 1489 October 9.
      Notaris Johannes Theodrici instrumenteert, dat heer Walich, pater te St. Barbaren en heer Dirck Claesz., pater van St. Ursulen in Delff, als arbiters uitspraak hebben gedaan in het geschil tusschen Gheertruyt Ghijsbrecht Vrankens weduwe en het St. Ursulenconvent binnen Sciedam, vanwege Katherijn Jacop Offhuys, mater te Scyedam, aangaande de erfenis van wijlen heer Claes Arent Tou en meester Willem, zijn broer, in dien zin, dat Gheertruyt voornoemd de erfenis krijgt tegen betaling, aan het St. Ursulenconvent in Scyedam, van 100 pond Vlaamsch.
      Acta fuerunt hec in domo habitacionis professoris conventus sancte Agathe in aula in opido Delffensi sub anno indictione die hore mense et pontificatu quibus supra (anno a nativitate ejusdem Domini millesimo quadringentesimo octuagesimo nono indictione septima mensis vero Octobris die nona hora tercia vel quasi post meridiem pontificatus sanctissimi in Cristo patris et domini nostri domini Innocencii divina providencia pape octavi anno ejus sexto).
      Oorspr. (Inv.no. 111). Met het signatuur van den notaris.
    - Arbitrale uitspraak in het geschil tusschen de verwanten van Goeldwig Adriaan Bisschopsd., zuster in het klooster, eenerzijds en het klooster anderzijds over de uitkeering van een rente van 5 pond Vlaamsch aan het klooster., 1490; 112; 1 charter
      (reg.no. 87).
      87. 1490 Januari 22.
      "Notaris Jacobus Mercatorii instrumenteert, dat, inzake het testament van wijlen Adrianus Bisscop, het meeningsverschil tusschen diens kinderen ter eener zijde en het convent der Elfduizend maagden in Schiedam ter andere zijde is opgeheven door de uitspraak, op straffe van 10 Engels nobelen, dat Florentius en Cornelius, zonen van wijlen Adrianus voornoemd, en hun erfgenamen aan hun zuster Goeldwigis, geprofeste zuster in bovengenoemd convent zullen uitkeeren een lijfrente van 5 pond Vlaamsch jaarlijks en aan het convent, als zij binnen drie jaar mocht sterven, éénmaal 100 Rijnse gulden; dat Everardus Nicolausz., man van Adrianus' dochter Machteldis, wanneer Goeldwigis in lev ven blijft, haar in de 3 eerstvolgende jaren zal uitkeeren 10 Rijnse gulden en Adrianus Gerardusz., man van Adrianus' dochter Heylwich, in de eerstvolgende 2 jaren 20 Rijnse gulden."
      Acta sunt hec in domo perpetue inhabitationis honesti viri Gerardi Gerardi braxatoris sita in pltea Orientali opidi Rotterdamensis sub anno indictione mense die hora et pontificatus quibus supra (anno a nativitate Ejusdem millesimo quadringentesimo nonagesimo indictione octava mensis Januarii die vicesima secunda hora vesperarum vel quasi pontificatus sanctissimi in Chro. patris et domini nostri domini Innocentii divina providentia pape octavi anno sexto).
      Oorspr. (Inv.no. 112). Met het signatuur van den notaris.
    - Lijfrentebrief, groot 2 pond Hollands ten behoeve van Kathrijn Willemsd., zuster in het klooster. Geijktijdig afschrift., 1500; 113; 1 stuk
      (reg.no. 109).
      109. 1500 April 24.
      Adriaen Costijnsz., Jan Claesz. en Jan Brievynck, schepenen in Schiedamme oorkonden, dat Zaswij Cornelijs Evertzoens weduwe aan haar nicht Kathryn Willemsdochter, een lijfrente geeft van 2 pond Hollands en het convent van St. Urselen toestaat, alle goederen, die het ontvangen mocht hebben van Kathrijn voornoemd, ten eeuwigen dage te behouden, waardoor het afstand doet van de verdere nalatenschap van Zaswij.
      Int jair ons Heren duysent vijfhondert opten vijer ende twintichsten dach in Aprill.
      Copie (Inv.no. 113). Gecollationeerd door notaris Jacob Vridorp Jacobsz.
    - Eigendomsbewijs van een lijfrente van 4 pond Vlaamsch ten behoeve van Cornelia Pietersd., zuster in het klooster en een som van 50 Rijnsch gulden ten behoeve van het klooster, bij den dood van deze zuster uit te betalen., 1517; 114; 1 charter
      (reg.no. 147).
      147. 1517 October 10.
      Meester Pieter Hubrectz. van Sciedam en juffrouw Maria van Dorp, ouders van Cornelia Pietersdochter, in dank dat het St. Ursulenzusterhuis in Sciedam Overdam hun dochter heeft opgenomen, belooven het convent als ouderlijk erfdeel hunner dochter Cornelia voornoemd, zoolang zij in leven is, een lijfrente van 4 pond Vlaamsch jaarlijks, n.1. 3 pond 5 schellingen op de stad Delf en 15 schellingen uit hun goederen en vermaken haar na hun dood ieder 25 Rijnse gulden.
      Anno XVc ende zeventhien upten thienden dach in Octobri.
      Oorspr. (Inv.no. 114). Met sporen van een opgedrukt zegel van meester Pieter van Sciedam in rode was. Met copie, gecollationeerd door notaris Henricus Goetfridusz. Ouwemeir.
    - Verklaring van de pater, mater enz. van het klooster, dat zij 16 1/2 pond Vlaamsch ontvangen hebben bij de opname van Neeltge Claes Brouwersd., 1522; 115; 1 charter
      (reg.no. 150).
      150. 1522 September 16.
      Pater, mater van sinte Ursulen te Sciedam verklaren te hebben ontvangen voor de opname van Neeltgen Claes Claesz. Brouwersdochter te Delff van haar moeder Marritgen Jansen, weduwe van Claes Claesz. Brouwer, 16 ½ pond Vlaamsch, waarvoor zij afstand doen van alle aanspraken op verdere erfenissen.
      Ghescreven int jaer ons Heren duysent vyffhondert tweentwintich den sestiensten dach in Septenbri.
      Oorspr. (Inv.no. 115). Het zegel van pater en mater is verloren.
    - Quitantie van het klooster aan Geryt Dircsz. wegens 20 pond Hollands aan lijfrente voor Hillegont Symon Jansd. van der Dageraet, zuster in het klooster., z.j. (na 1535); 116; 1 charter
      (reg.no. 161).
      161. z.j. (na 1535).
      Claesgen Claesdochter, ministra, en het convent van St. Ursulen binnen Sciedam verklaren te hebben ontvangen van Gerijt Dircxz. 2 ½ pond Hollandsen als lijfrente van Hillegont Symon Jansdochter van der Dageraet, geprofeste besloten zuster in genoemd convent verschenen over 1529 en nog 17 ½ pond over de 6 daarop volgende jaren.
      Oorspr. (Inv.no. 116). Met handtekening der Ministra.
      Nog staat dit vermeld: Reqieskant in pache (!) si starf in Julius anno XXXV. Hier op ontfangen vijf Scellinc.
    - Eigendomsbewijs van een rente van 6 pond Hollandsch., 1537; 117; 1 charter
      (reg.no. 162).
      162. 1537 Mei 1.
      Schout en schepenen in het ambacht van Vlaerdingen oorkonden, dat Pieter Wynnertsz. aldaar verkocht heeft aan Katrijn Wynnertsd., conventuale ye Schyedam Overdam een rente van 6 pond Hollandsch.
      Upten eersten dach in Meye int jaer ons Heeren duysent vyffhondert sevenendedertich.
      Oorspr. (Inv.no. 117). Het ambachtsheerenzegel is verloren.
    - Acte, waarbij het klooster van heer Mattheus Jansz., priester in het klooster, een som van 8 pond Vlaamsch met één Rijnse gulden voor wijn ontvangt., 1544; 118; 1 charter
      (reg.no. 168).
      168. 1544 Augustus 8.
      Claesgen Claesdochter, ministra, en het convent van St. Ursule binnen Sciedam beloven jaarlijks op het feest van 's Heeren transfiguratie en op den vigiliedag van dat feest kerkelijke diensten te doen en te laten doen voor de ziel van heer Matheus Janz., priester, haar pater, wanneer deze overleden zal zijn, alsook voor de zielen van zijn ouders Jan Heynrixz. Verduyst, schipper, en Nelletgen Matheusdochter, en voor de zielen van haar kinderen Heynrick Jan en Martgen Jansdochter en voor al haar vrienden en alle geloovige zielen, waarvoor genoemd klooster ontvangt van haar pater heer Matheus Janz. 8 pond Vlaamsch met een Rijnse gulden voor wijn. De zusters krijgen jaarlijks hiervan 50 stuivers aan wijn of spijs en het convent of de bestuurders daar van 10 stuivers om verschillende onkosten te dekken.
      Anno XVc ende vieren viertich den achsten dach in Augusto.
      Oorspr. (Inv.no. 118). Het conventszegel is verloren.
    - Eigendomsbewijs van een rente van 2 pond Vlaamsch., 1548; 119; 1 charter
      (reg.no. 173).
      173. 1548 April 11.
      Schout en schepenen in het ambacht van de Ketel oorkonden, dat Floris Jorisz. en Claes Ariaensz. verkocht hebben aan het convent van St. Urselen binnen Schiedam een rente van 2 pond Vlaamsch.
      Opten elfden dach in April anno XVc acht ende viertich.
      Oorspr. (Inv.no. 119). Met geschonden ambachtszegel.
    - Testament van Arent Oliviersz., bouwknecht in het klooster, waarbij deze aan het klooster een som van 7 pond Vlaamsch vermaakt., Met bijbehoorende brieven; 1556; 120, 120.1; 1 charter en 3 stukken
      (reg.no. 184, 185 en 186).
      - Testament 1556, 120.1
        184. 1556 November 15.
        Notaris Alart Jacopsz. van der Wijellen instrumenteert, dat Arent Oliviersz., bouwknecht van het St. Ursulenconvent binnen Scijedam, bij uitersten wil aan genoemd convent, waarin hij woont, vermaakt 7 pond Vlaamsch, waarvan 6 pond voor het convent en 1 pond voor een gemeen gebed.
        Aldus gedaen binnen Scijedam in tconvent van sinte Ursulen inden Jaere, daghe uuijre, maendt, pausdoms ende keijserrijcks als boven (inden jaere ons Heeren duijsent vijffhondert zes ende vijftich der veerthijenster Indictie opten vijffthiensten Novembris omtrent vijer uuyren nae middaghe des pausdoms onser alder heijlichste vaeder in Christo heere Paulus deser naeme doer Goeds voorsijenicheijt die vijerde paus in sijn tweede jaere regerende den Roomschen rijcke die alre furstelicxste hoochmachtichste ende onverwinlicxste prince ende heere heer Keijser Carolus die vijfde altijt vermeerder des Rijcks in zijnen zeven ende twintichste jaere van zijne coronatien zijns rijcks van Roomen).
        Oorspr. (Inv.no. 120.1). Met signatuur van den notaris.
      - Brieven, 1556, 120
        185. 1556 November 21.
        Alart Jacopsz. van der Wiiellen, instrumenteert, dat heer Jan Bol van Loven, pater in het St. Ursulenconvent binnen Scijedam, hem verzocht heeft op schrift te nemen en te inventariseeren alle goederen, die Arent Oliviersz., zijn bouwknecht, heeft nagelaten.
        Aldus gedaen binnen Scijedam in sinte Ursulenconvent opten XXIsten Novembris anno XVc zes ende vijftich.
        Oorspr. op papier (Inv.no. 120). Met handtekening van den notaris.
        186. 1556 December 26.
        Marten Jansz. Stuerman, wonende te Schiedam bij de Huel, stelt zich, namens de erfgenamen van Arendt Oliviersz., bouwknecht in het St. Ursulenconvent Overdam binnen Schiedam, borg voor alle last of schade, die het klooster met betrekking tot diens nalatenschap mog overkomen.